【裁判字號】    99,監,150
【裁判日期】    990518
【裁判案由】    許可監護人行為
【裁判全文】
臺灣臺中地方法院民事裁定               99年度監字第150號
聲  請  人  乙○○○
相  對  人  甲○○
上列當事人間聲請許可監護人行為事件，本院裁定如下：
  主  文
准許聲請人變賣相對人所有如附表所示之土地予周信介。
聲請程序費用由相對人負擔。
  理  由
一、按監護人對於受監護人之財產，非為受監護人之利益，不得
    使用、代為或同意處分。監護人為下列行為，非經法院許可
    ，不生效力：一、代理受監護人購置或處分不動產。二、代
    理受監護人，就供其居住之建築物或其基地出租、供他人使
    用或終止租賃。監護人不得以受監護人之財產為投資。但購
    買公債、國庫券、中央銀行儲蓄券、金融債券、可轉讓定期
    存單、金融機構承兌匯票或保證商業本票，不在此限，民法
    第一千一百零一條定有明文。此一規定依民法第一千一百十
    三規定，準用於成年人之監護。
二、聲請意旨略以：相對人於民國三十九年一月十四日出生，前
    經鈞院以八十五年度禁字第七五號民事裁定宣告為禁治產人
    確定。聲請人為相對人之配偶，依法為相對人之監護人。聲
    請人因照顧相對人生活所需，及清償以上開土地為擔保所設
    定之抵押權之債務，必須處分相對人如主文所示之土地。爰
    依法聲請准聲請人處分相對人所有如主所示之土地予關係人
    周信介等語。
三、經查：(一)聲請人主張：相對人為聲請人之配偶，相對人經本
    院八十五年度禁字第七五號民事裁定宣告為禁治產人確定，
    聲請人為相對人之配偶，依法為相對人之監護人等情，業據
    其提出戶籍謄本為證，並有本院九十三年度家聲字第一號民
    事裁定在卷可參，自堪信為真實。(二)聲請人復主張：因支付
    相對人生活費用及清償債務，必須處分相對人所有上開土地
    等情，業據其提出親屬會議紀錄、親屬系統表、同意書、土
    地登記第二類謄本、土地買賣契約書、相對人財產清冊及負
    債（含土地所有權狀、建物所有權狀、建築改良物所有權狀
    、土地登記第一類謄本、建物登記第二類謄本）為證。本院
    審核聲請人為相對人之妻，有關相對人之生活費用皆由聲請
    人協助處理，且上開土地登記有抵押權，故將該等土地處分
    ，支付相對人每月之生活費用及清償債務，應屬為受監護人
    之利益。綜上所述，本件聲請核與法無不合，為有理由，應
    予准許。
四、依非訟事件法第二十一條第二項，民事訴訟法第九十五條、
    第七十八條，裁定如主文。
中    華    民    國    99    年    5     月    18    日
                   家事法庭  法  官  唐敏寶
正本係照原本作成。
如對本裁定抗告，須於裁定送達後10日之不變期間內，向本院提
出抗告狀。
中    華    民    國    99    年    5     月    18    日
                             書記官  丁文宏
附表：
一、臺中市○區○○○段二○之三地號土地（權利範圍:四八七
    三七分之二五○○）。
二、臺中市○區○○○段二○之五地號土地（權利範圍:全部）
    。
三、臺中市○區○○○段二○之六地號土地（權利範圍:全部）
    。
四、臺中市○區○○○段二○之一九地號土地（權利範圍:四八
    七三七分之二五○○）。

司法院資訊處製作；財團法人民間司法改革基金會備份。
